【裁判字號】    90,上易,2316
【裁判日期】    900814
【裁判案由】    傷害
【裁判全文】
臺灣高等法院刑事判決                            九十年度上易字第二三一六號
    被      告  甲○原姓名：.
右上訴人即被告因傷害案件，不服臺灣板橋地方法院八十九年度易字第四三一一號，
中華民國九十年四月二日第一審判決 (起訴案號：臺灣板橋地方法院檢察署八十九年
度偵字第一六二九五號)提起上訴，本院判決如左：
    主  文
上訴駁回。
    事實及理由
一、本案經本院審理結果，認第一審以上訴人即被告甲○犯刑法第二百七十七條第一
    項之罪，判處拘役二十二日，並諭知易科罰金折算之標準為三百元折算一日，認
    事用法及量刑均無不當，應予維持，並引用第一審判決書記載之事實、證據及理
    由。
二、被告上訴意旨：其駕駛車子，沿臺北市○○路由臺北市往萬華方向行駛，告訴人
    乙○○（已經原審判處拘役二十日確定在案）所駕車子漏未打方向燈即突然自右
    方變換車道切入被告車子前方，被告為閃避告訴人之車子避免雙方發生擦撞，遂
    將方向盤緊急左轉險與迎面車輛相撞，並致右前座乘客撞上擋風玻璃疼痛不已，
    被告而心生不滿，遂於雙方均停車等紅燈時下車與告訴人理論，並以手拉扯告訴
    人之上衣，其後被告上車後，告訴人竟自後尾隨被告之車而行，嗣並在臺北縣板
    橋市○○街、松柏街口，將被告之車攔下，並持其所有之行動電話一語不發毆打
    被告頭部十幾下，被告不及躲避，致被告受有右臉擦傷、頭部外傷、顳部皮下血
    腫、右膝擦傷等傷害，被告對告訴人突如其來之舉動，情急之下欲以過肩摔制服
    告訴人，但因未站穩反而趴倒在地，告訴人順勢壓在被告身上又是一陣猛打，被
    告極力翻身脫困後，雙方各自取去掉落物品離去，本件事端全由告訴人單方面挑
    起，被告全出於正當防衛，且並無過當，何來傷害之有云云。
三、惟查，被告右揭傷害事實，業據告訴人乙○○迭於警訊時、偵查中及原審、本院
    審理時指訴歷歷，且被害人所受前額挫瘀傷、左前額挫瘀傷、左後背挫瘀傷之傷
    害，亦有臺北縣立板橋醫院所出具之驗傷診斷書一紙附卷可稽；況被告於原審審
    理時亦供稱「在文聖街、松柏街口已經互毆，他（即乙○○）抓我身上，拿白色
    東西打我，我有三字經，他開一輛車追我」等語，並就其與乙○○在上開時、
    地發生爭執等情供承在卷，並參酌被告自承於雙方車子在萬華康定路上險些發生
    擦撞時，有下車與告訴人理論，並有捉住拉扯告訴人所著衣服之領口等語，足見
    被告盛氣淩人暴戾乖張之狀，絕非如其上訴意旨所稱其任由告訴人毆打並無還手
    之可能，是觀諸本件事端發生之始末及雙方之互動關係，足見本件乃因雙方因行
    車事故進而相互理論，並進而衍生互毆甚明。即此，應認被告所辯應係畏罪狡卸
    之詞，不足採信，被告確有毆打傷害告訴人之犯行，本件事證明確，被告之犯行
    應堪認定。其上訴空言否認犯行，為無理由，應予駁回。
四、據上論結，應依刑事訴訟法第三百七十三條、第三百六十八條，判決如主文。
本案經檢察官郭文東到庭執行職務。
中     華     民     國     九十     年     八       月      十四       日
                              臺灣高等法院刑事第九庭
                                    審判長法  官  李  文  成
                                          法  官  官  有  明
                                          法  官  周  盈  文
右正本證明與原本無異。
不得上訴。
                                         書記官  余  姿  慧
中      華      民      國     九十     年     八     月     十四       日
附錄：本案論罪科刑法條全文
刑法第二百七十七條
傷害人之身體或健康者，處三年以下有期徒刑，拘役或一千元以下罰金。
犯前項之罪，因而致人於死者，處無期徒或七年以上有期徒刑，致重傷者，處三年以
上、十年以下有期徒刑。
（罰金已依罰金罰鍰提高標準條例提高為十倍）


司法院資訊處製作；財團法人民間司法改革基金會備份。
